臺灣臺北地方法院交通事件裁定　　　　93年度交聲字第1014號
原處分機關　臺北市交通事件裁決所
異　議　人
即受處分人　甲○○
　　　　　　　　　　　三樓
上列異議人即受處分人因違反道路交通管理處罰條例案件，對於
台北市交通事件裁決所九十二年一月二十日所為之處分（原處分
案號：北市裁三字第裁二二－Ｑ00000000號裁決書），
聲明異議，本院裁定如下：
    主  文
異議駁回。
    理  由
一、本件原處分機關裁罰意旨略以：異議人（甲○○）於民國九
    十年三月十八日六時三十五分駕駛Ｘ八－一○二八號自用小
    客車於北宜路，經宜蘭縣警察局礁溪分局舉發酒後駕車（酒
    精濃度測試值為○．五四ＭＧ∕Ｌ，超過規定標準值）違規
    案，依道路交通管理處罰條例第三十五條第一項規定，處罰
    鍰新台幣一萬二千元，並吊扣駕駛執照六個月…依原舉發單
    位答辯、證詞，違規事實明確…另異議人係於九十三年三月
    八日向本所提出申訴，依據違反道路交通管理事件統一裁罰
    基準表規定，因已逾應到案期限（九十年四月一日）三十日
    以上，故處罰鍰新台幣一萬二千元。本件違規事實明確，裁
    決結果無誤等語。而聲明異議意旨略以：此案非本人所為，
    因被人冒用。罰單上有許多不符，(1)地址，(2)簽名，(3)手印
    ，而使用車輛為不明車輛（不認識車主）等語。
二、按受處分人不服道路交通管理處罰條例第八條所定主管機關
    所為之處罰者，得於接到裁決書之翌日起二十日內，向管轄
    地方法院聲明異議，道路交通管理處罰條例第八十七條第一
    項定有明文。又依道路交通管理處罰條例第八十七條規定向
    管轄法院聲明異議之期間，自裁決送達之翌日起算，並得依
    法扣除在途期間；交通法庭認聲明異議不合法律上之程式，
    且無從補正，或其異議權已喪失者，應以裁定駁回之，道路
    交通案件處理辦法第十二條、第十八條亦分別定有明文。
三、經查，(一)車牌號碼Ｘ八－一○二八號自用小客車於九十年三
    月十八日上午六時三十五分行經北宜公路路檢點時為宜蘭縣
    警察局礁溪分局警備隊警員攔下對車內駕駛作酒精測試，因
    駕駛呼氣酒精濃度達○．五四ＭＧ∕Ｌ，超過標準值，警員
    遂當場填製舉發違反道路交通管理事件通知單交予駕駛簽收
    一節，有宜蘭縣警察局宜警交字第Ｑ00000000號舉
    發違反道路交通管理事件通知單影本一紙在卷足稽，依據上
    開舉發違反道路交通管理事件通知單填載內容可知，駕駛人
    係記載「甲○○」，地址係記載「台北市○○○路四五巷五
    弄二四號」，而收受通知聯者簽章欄則簽「甲○○」。(二)而
    車號Ｘ八－一○二八號自用小客車登記之車主為址設台北縣
    新莊市○○街八○巷一號四樓之家赫工程有限公司，上開車
    輛平時是由家赫工程有限公司之負責人張景富駕駛使用迄今
    ，張景富並於九十一年十月二十四日將家赫工程有限公司轉
    讓與江建祥，公司名稱亦變更登記為家赫國際企業有限公司
    各情，亦據證人江建祥於九十三年十一月十六日本院調查時
    、證人張景富於九十三年十二月十日本院調查時陳述甚詳，
    並有公司登記基本資料查詢及車號查詢汽車車籍電腦資料在
    卷可稽。(三)惟異議人即受處分人甲○○堅決否認於上開時地
    駕駛車號Ｘ八－一○二八號自用小客車之事實，辯稱被冒用
    ，且違規通知單上所列駕駛人之地址與駕駛執照、
    示之地址均不符等語，證人張景富亦均證述：「…（這部車
    Ｘ８─１０２８小客車從九十年三月間是誰在使用的？）一
    直到現在這部車都是我在使用中…（曾否於九十年三月間駕
    駛這部車走北宜公路？）去台東的時候，有開過北宜公路…
    （那段期間駕駛這部車行經北宜公路時，層否被警察攔下酒
    測？）那次我人在場，可是車子不是我開的，我只知道當時
    的駕駛姓李，那時候我也喝醉了…（那名李姓駕駛有無喝酒
    ？）有喝，只是喝比較少，我跟我的朋友喝比較多，就由他
    開車…（提示卷宗異議人甲○○
    本，是否認識照片中的人？）好像不是李姓駕駛，那個李姓
    駕駛是房屋仲介…」（九十三年十二月十日本院調查）、「
    …（是否認識在庭受處分人？）不認識…（九十年三月間，
    你和兩名友人乘坐Ｘ８─１０２８小客車行經北宜公路時，
    當時該車駕駛是否庭上甲○○？）不是，我後來事後查證那
    名駕駛是李隆興（譯音），差不多是三十七、八歲…」（九
    十三年十二月二十一日本院調查）等詞，復經本院函查址設
    「台北市○○○路四五巷五弄二四號」之全戶資料，其中有
    民國五十六年七月六日出生「李榮峰」之人
    喚到庭亦坦認於九十年三月十八日上午六時三十五分許駕駛
    Ｘ八－一○二八號自用小客車內載張景富及另一名友人行經
    北宜公路路檢點時為宜蘭縣警察局礁溪分局警備隊警員攔下
    酒測，並因超過標準值而於警察當場填單舉發時冒甲○○名
    義告知甲○○之年籍資料，並在舉發違反道路交通管理事件
    通知單偽簽甲○○姓名收下通知聯等情，堪認異議人甲○○
    前述辯稱其非上開車號Ｘ八－一○二八號自用小客車之違規
    駕駛人一節，真實可採，從而原處分機關－台北市交通事件
    裁決所依據上開由李榮峰冒名偽簽之宜蘭縣警察局宜警交字
    第Ｑ00000000號舉發違反道路交通管理事件通知單
    ，裁處異議人甲○○罰鍰新台幣一萬二千元，並吊扣駕照半
    年，顯有違誤。(四)然而，處理違反道路交通管理事件，有關
    文書送達之規定，依行政程序法之規定，又送達於應受送達
    人之住居所、事務所或營業所為之。於應送達之處所不獲會
    晤應受送達人時，得將文書付與有辦別事理能力之同居人、
    受僱人或應送達處所之接收郵件人員，再送達，不能依前二
    條規定為之者，得將文書寄存送達地之地方自治或警察機關
    ，並作送達通知書兩份，一份黏貼於應受送達人住居所、事
    務所、營業所或其就業處所門首，另一份交由鄰居轉交或置
    於該送達處所信箱或其他適當位置，以為送達。前項情形，
    由郵政機關為送達者，得將文書寄存於送達地之郵政機關。
    寄存機關自收受寄存文書之日起，應保存三個月，違反道路
    交通管理事件統一裁罰標準及處理細則第五條、行政程序法
    第七十二條第一項前段及第七十三條第一項、第七十四條定
    分別定有明文。本件原處分機關台北市交通事件裁決所依據
    前揭舉發違反道路交通管理事件通知單於九十二年一月二十
    日以北市裁三字第裁二二－Ｑ00000000號裁決書裁
    處異議人甲○○「罰鍰新台幣一萬二千元整。並吊扣駕照半
    年。」，並由郵政機關送達於異議人甲○○住所地台北市○
    ○區○○路四一五巷四二號三樓，然因於送達處所未獲會晤
    受甲○○本人，郵局投遞人員於九十二年六月二日以寄存送
    達方式為送達，即將送達通知書一紙黏貼於應受送達人住所
    地門首，另一份置於該送達處所信箱，另將送達之裁決書寄
    存於郵局以為送達，此有臺北市交通事件裁決所送達證書影
    本及掛號郵件信封附卷可稽，而寄存送達地址臺北市台北市
    中山區○○路四一五巷四二號三樓，確為送達時異議人甲○
    ○之
    各一紙及個人基本資料一紙在卷足憑，是知上開裁決書確已
    合法送達予異議人甲○○，依前揭規定，受異議人甲○○之
    異議至遲應於九十二年六月二十二日前提出（因異議人甲○
    ○居住於處罰機關所在之臺北市，故不扣除在途期間），惟
    異議人甲○○延至九十三年三月八日始向本院聲明異議，此
    有聲明異議狀及本院戳記在卷可佐，異議人甲○○之異議顯
    已逾期，所為異議於法不合，且無從補正，揆諸上開說明，
    自應將異議人甲○○之異議駁回。
四、據上論斷，應依道路交通案件處理辦法第十八條前段，裁定
    如主文。
中　　華　　民　　國　　94　　年　　2 　　月　　25　　日
                                臺灣臺北地方法院交通法庭
                                      法  官 林婷立
上正本證明與原本無異。
如不服本裁定，應於送達後五日內，向本院提出抗告狀。
                                      書記官 葉志昭
中　　華　　民　　國　　94　　年　　3 　　月　　4 　　日
